Inventaris van het archief van de Hoge Krijgsraden en Zeekrijgsraden, 1607-1794
Nationaal Archief, Den Haag
- ARCHIEF VAN DE HOGE KRIJGSRAAD DER VERENIGDE NEDERLANDEN (1747-1783), D.
  - Diverse stukken, 1747-1783.; 339-341; 3 pakken
    - 1747-1753, 339
      - Omslag 1753, -
        Stukken betreffende het proces tussen William Graham en John Mackleod in appel van de krijgsraad van Doornik, 13 juli 1753.
        Repliek van de generaal-majoor Cornabé op het rekest van George Gulliaume Merz uitHaarlem, 10 maart 1753.
        Bijlagen bij een brief van de keurvorstelijke hofraad Van Mentz, 10 juli 1753
        Stukken betreffende de zaak tussen J.H. Haantjens en L. van Monjou, 1753
        Aantekening: Gruijs.
        Stukken betreffende de zaak tussen de Nijmeegse bankiers Abraham Adriaan en Jacob Theodore de Mist contra Frederik Ludwig Baron van Lingelsheim
    - 1754-1767, 340
      - Omslag 1754, -
        Stukken betreffende onenigheden tussen de Hoge Krijgsraad en de Staten van Holland over kortingen op tractementen, 1754
        Extract-resolutie Raad van State, 6 november 1754
        Kopie-brieven van de Staten van Overijssel aan de Raad van State over inhoudingen op het tractement van de graaf van Ysenburg, 1754
      - Omslag 1755, -
        Kopie-brief van de Raad van State aan de prinses van Oranje over de zaak Van Ysenburg, 24 februari 1755
        van de H.K. van enkele officieren van het regiment Schotten Stewart, 6 maart 1755
      - Omslag 1756, -
        Brief van J. Munnichs te Utrecht aan majoor Gerard Godin te Arnhem, 22 juli 1756
      - Omslag 1757, -
        Stukken betreffende het proces Pieter van Os contra de heerlijkheid Hagesteyn
        Extract-resolutie Staten-Generaal, 7 september 1757, met bijlagen.
        Ontvangstbewijs afgegeven door de solliciteur-militair te Groningen, 2 juni 1757.
        Memorie van P. Beckers over overspel door zijn vrouw gepleegd met de graaf van Nassau, overgegeven 25 juli 1757
        Brieven, gediend hebbende in het proces tegen de kapiteins Van den Brouck en deGrafft, 1757, 3 stukken
      - Omslag 1758, -
        Brief van de stadhouder van Breda, B. Damisse, aan de prinses van Oranje, 13 november 1758
      - Omslag 1760, -
        Brief van de garnizoenscommandant van Zwolle, Mansveldt, aan H.K., 10 december 1760
        Eedsafleggingen van monteringscommissarisen en machtigingen, 1763, 1766, 1768, 1770
        Extract-sententie van Paulus van Swanenburg, 7 juli 1768.
        Machtiging voor solliciteur-militair Portau door kolonel De Roode van Heeckeren, 27 november 1760
        Verhoren van Jan Meijer en Johan Koningsmark, 12 en 13 maart 1760
        Stukken gediend hebbend in het proces tegen Philip Brahé, 1760
      - Omslag 1761, -
        Repliek van J. Noose op de een geschrift van procureur Coster in de zaak van Adolph Willem Unico baron van Munckhausen, gepr. 22 juni 1760
        Sententie van de krijgsraad van Doesburg van Derk Jan van Sadelhoff, 15 oktober 1761
      - Omslag 1762, -
        Diverse verhoren en verklaringen i.v.m. straatschenderijen in Den Haag
        beschuldigde: Dirk Singelenberg
        Vraagartikelen voor Jan de Man
        Verklaring van Hendrik de Looy, 4 juli 1763
        Stukken gediend hebbend in het proces tegen Johannes Heijkoop
        Stukken gediend hebbend in het proces tegen Willem Gimbergen
        Notulen van de krijgsraad te Nijmegen in het proces tussen Petronella Rudolph contra D.J. Haselaar, 23 oktober
      - Omslag 1763, -
        Verhoor van Carel Metman, 1763
        Stukken gediend hebben in de zaak tegen Hermannus du Moree
        Stukken betreffende de mishandeling van Pieter de Graaf door soldaat Joh. Udink,, 1763
        Stukken gediend hebbend in het proces tegen Willem Gimbergen, 1762-1763
      - Omslag 1764, -
        Lijkschouwing van Menso Hubertus de Vineu, 14 december 1764
        Opgave van Peter Filipus, soldaat Holsten
        Stukken betreffende de mishandeling van Flores Lodewijck, 9 september 1764
        Stukken betreffende de klachten van Johannes Kramer tegen Jan Renoy, 1764.
        Stukken betreffende klachten van Willem Ploehn tegen Elisabeth Rodenberg, 1764.
        Stukken betreffende de zaak luitenant-provoost W.E. Martijn.
      - Omslag 1765, -
        Stukken betreffende Jacob Losse (of Lotzen), 1764
        Stukken betreffende het duel tussen W. van Tiel en Hendrik Letterie, 9 november 1795
        Boedelcedulle van de verkochte goederen van Christiaan Bodien, 16 juli 1765
      - Omslag 1766, -
        Stukken betreffende de beschuldiging van diefstal door Johannis Aernout van Straten bij deurwaarder Hemmens, 4 juli 1766.
        Stukken gediend hebbend in het proces tussen Benjamin de Haas en vaandrig Lotsen en zijn vrouw
        Verhoor van soldaat Cornelis van der Post, z.d.
        Verzoek van Elizabeth Hugo om Machiel Kopschans voor de H.K. te citeren, kopie
        Verklaring van Bernhart Bender
        Klachten van juffouw Heijkop contra Dierk Heusen, 29 augustus 1766
        Declaratie van Jacob Vereijk, soldaat Holsten, 9 december 1766
        Verklaring van de patrouille die Johannes Speijk hebben gearresteer, 24 november 1766
        Afgedaan 26 november 1766
        (v. Reenen) Brief van griffier van Reenen aan de president van de H.K.? ten geleide van een rekest van de weduwe Obschelwitz, 27 augustus 1766.
        Het rekest ontbreekt
        (v. Hees) Rekest van Pierre Cesquet aan advocaat-fiscaal Van Hees, z.d.
        Klachten van Elsie Moolenhoff contra Pitter Muntz
        Idem van Willem de Bruijn contra Nicolaas Pleijswijk
        Stukken n.a.v. klachten van de weduwe Brant over haar zoon Jan Brant
        Stukken betreffende Keesie Plokpoel of Blokpoel
        Verhoor van Gerrit Hutten, desertuer, 14 en 15 maart 1766.
        (v. Hees) Los blad behorende bij stukken betr. Theodorus Gleneux en Adolph Ziegelaar
        Stukken betr. Willem Schuijver en Ernst Bakker, 1764
        (v. Hees) Stukken betref. Paulus Godefroy, 2 maart 1764
        Stukken betr. Manus van Wielle, 12 september 1766
        (v. Hees) Stukken betr. Josua van Well en Christiaan Velthuijsen, 1766
        Klacht van Anna Isering contra Maurits Hess
        Klachten contra Willem Roel en Pitter Smits
        Stukken betreffende de ontsnapte gedetineerde korporaal Johannes Petrus Muller
        Stuk betreffende de kapitein der Huzaren Jarnoczny
      - Omslag 1767, -
        (v. Reenen) Brief van Johan Friedrich von Naumann aan de griffier van de H.K. 10 januari 1767
        Bijlage bij de brief van de keurvorstelijke hofraad Van Mentz, 10 juli 1753
        Peeter Fillipus, soldaat Holsten; Arnoldus de Lucht
        Hermanus Jonker
        David Thierry
        Pitter Melzer, Hendricus Geijseman en Jacob Boerlaage
        Jacobus Groenesteijn
        Hermannus Nelck
        Jacobus Vereijk
        Johan Henrick Schreiner
        Christiaan Dukeslof
        Manes Wille contra Hendrik Broekhoven
        Onbekend
        Jan van der Salm
        Verklaring van Frans van der Star als getuige
        Ernst Bakker
        Thomas Geerkens
        Afgedaan 20 nov. 1767.
    - 1768-1783, 341
      - Los, -
        (v. Reenen) Brief van J.A. Meerloo aan griffier Van Reenen?, 6 december 1752
      - Omslag 1768, -
        (v. Reenen) Brief van W. van der Beke, uit Breda, aan de Griffier?, 27 mei 1768
        (v. Reenen) Brieven van Schwartzenberg zu Hohenlansberch aan griffier Van Reenen, 28 mei en 9 juli 1768.
        (v. Reenen) Brieven van L. van Marle, uit Kampen aan griffier Van Reenen, 9, 22 februari en 5 maart 1768
        Verhoor van Willem van Dijkhuijsen, 5 januari 1768
        Stukken betreffende Lambert van Eeteren, 1768
        Klacht van Jan Jacob Berhard contra korporaal vander Kay en Albert de Vrind
        Klacht van Nicolaas Aescheman contra Jan Soer
        Aantekeningen van verklaringen betreffende korporaal Bertog of Bestog
        Verklaring van Adrianus Mikkers
        Verklaring van Johan Jakob Wijs betreffende Paulus van Swanenburg
        Joost Vlink of Flink
        Albertus Vrindt.
        Hendrik Geijseman
        Thomas Smits en Hendrik van Neeteren
        Stukken betreffende van Gerardus Post en Christiaan Kleijken
        Johannes Hoffman
        Jan Bekker
        Andries de Groot
        Jean Batist
        Adolph Ziegler
        Schuldbekentenis van Antonie Oeblesik voor H. La Moine, 1768.
        Kostenopgave van P. Mooser voor het aannemen van Hendrik Haaseploeg, 1768.
        Korporaal Wangener
        Adolf Ziegelaar (Ziegler)
        Laurens van Schagen en Cornelis Peijpers
        Stukken betreffende een rekest van C.H. van Naerssen, rentmeester van Breda, c.s., 1755-1768
        Hendrik van Thiel
      - Omslag 1769, -
        Exract-resolutie Staten van Overijssel betr. luit. Blizewski, 12 september 1769, kopie
        Kopie van register 69, fol. 8.
        Pitter Bel
        Laurens.. Van Schagen
        Anton Schonberb
        Joost Flink
        Dirk van Betten
        de Pouilly
        Anthony Schrambergen
        George Martaux
        Met verlofpassen.
        Jan Grijn
        Adolf Ziegelaar
        Petrus de Rode of Pieter de Roo
        Hermannus de Man
        Cornelis van den Brink
        Jacob Christ
        Willem de Rooij
        Pieter Hageman
        Wijnand Velters
        Cornelis van Castel
        Anton van Limburgh
        Getuigeverklaring Jan Meddens- Groningen
        Jan Jacob Dijkman
      - Omslag 1770, -
        Donald Gun en Henri de Courteil-de Merantais
        Brief van de graaf van Rechteren t.g.v. ondervraging van Van Ontz
        Johannes Selden
        Thomas Cats
        Johannes de Ridder
        Thomas Coehoorn van Hoverda
        Johannes Ertting en Johannes Menting
        Brief van J. Hertell betreffende een gedet. grenadier en twee soldaten van het reg. Smissaert.
        Hendrik Hubert
        Joseph Baijet
        Jacob Fisse of Tisse
        Christiaan van Thuijl
        Coenraadt Hartog
        Hendrik Boomhouwer
      - Omslag 1771, -
        Hendrick Richart of Ricard en Gesina Laging
      - Omslag 1772, -
        Lijkschouwing van Pieter Barent van Bellen
        Idem van Cornelis Olitoij
        Extract-resolutie van de Raad v. State betreffende een aanvulling van het reglement voor de provoost-generaal, 9 december 1772
        Idem betreffende betaling van de deurwaarder van de H.K., 9 december 1772
      - Omslag 1774, -
        Extract-resolutie van Schout en burgemeesters van Den Haag betreffende plaatsing van de soldaat Coenraad Spiets in het pest en dolhuis, 21 juli 1774
      - Omslag 1775, -
        Stukken betreffende de boedel van Margareta van Oldenbarnevelt genaamd Tulling
      - Omslag 1776, -
        Machtiging van Hans Willem Rengers voor Arnold Engelhard betreffende de nalatenschap van Willem baron van Aylva, 28 mei 1776
        Pieter Andersson
        Robert Johnstone
      - Omslag 1777, -
        Thomas de Bink
        Moord met de mestgreep
      - Omslag 1778, -
        Hendrik Hoeboer
        Daniel van den Berg
        Antonie Damen
        Brief van luitenant Dijkman over overgave van goederen aan procureur J. Guitard last hebbende van dhr. en mv. Bastiaans te Amsterdam
      - Omslag 1779, -
        Johannes Monnix
        Thomas Corvers of Keurvorst
        Antoon le Gros
        Reinier van Buuren
        Johan Frederik Bosch
      - Omslag 1780, -
        Judith Adriana Thierry
        Benjamin Castrop
        André Frank
        Advies-vonnis van Derk Huijsman door F. de Drevon
        Francis Hilser
        Hendrik Knoof en Paulus de Ruiter, Philip Helling, Thomas Griffith, Frans Gooijers, Johannes Valkenburgh
        Laurens Kruisbergen
        Hendrik Knoop
        Arnold van der Hornen
        Antoni Swennes
        Willem Weijaarden
        Jurjen Colver 13
        Johannes Christoffel Rijsing
        Hermannus Brull
        Getuigschrift voor mw. C.C. van Halem te Dinther
        Christiaan Doesberg
        Pieter Gilles
        Henrik Damen
        Gerhardus van Dalen
        Francois Geoffroy
        Thomas Griffith
        Johan Philip Metselaar
        Johan Philip Plitt
        Coenraad Frick
        Johannes Doer
        Jan van den Broek
        Simon van den Brandt
        Frans Hilster
        Frederik Bone
        Pieter Meershoek, Arnoudt van der Horn en Peter Koning
      - Omslag 1781, -
        De meeste informaties zijn afgedaan per missive
        Dirk Palik
        Hendrik Bikbergen
        Christiaan Cornelis
        Johannes Hols
        Johannes Hubert Grootenrooij
        Jan Joseph Antoon Heutz
        Albert Bos
        Jan Brakshoofden
        Cornelis Lammers
        Adrianus Koenard
        Coenraad Hertzog
        Hermanus Zelder
        Johannes Kelder
        Concept-ordonnantie betreffende de boedel van George Merky
        Voor klerk Van Rhijn
        Idem betreffende A. Ribbers
      - Omslag 1782, -
        Extract uit het stmaboek reg. Raders van Arie van der Boom
        Cornelis van der Kool
        Godfried Godefroy
        Guillaume Hart of Francois Aartse
        Carel Heck
        Cornelis Becht
      - Omslag 1783, -
        Machtiging van Abraham van Suchtelen voor Jan Peter en Rochus van Suchtelen
        Stukken gediend in de zaak tegen Philip Jacob Haag, geweldige provoost van Sluis
        Willem Stronk, Jan van Manen en Philip Vos
  - Stukken betreffende de administratie, gehouden door de secretaris C. de Raadt, van de compagnie 'Cent Suisses' onder bevel van de kapitein de la Sarraz, 1759-1765; 349-351; 3 delen
    Zie ook inv.nr. 283 en 331
    - Kopie-betaallijsten, 1759, 349
    - Rekeningen, 1760-1762, 350
    - Rekeningen, 1763-1765, 351
  - Diverse stukken, 1666-1770 en z.d.; 356; 1 pak
    - Instructie voor de 2 doktoren, de chirurgen en de apotheker van de Hoge Krijgsraad, 11 november 1749.
    - Formulier van gebed bij opening van de zittingen.
    - Minuut-brieven aan schout, burgemeesters en regenten van 's-Gravenhage, z.d. 2 stukken.
    - Ingekomen stukken over de solliciteurs-militair, 1748-1754.
    - Rekening van de auditeur-militair van het garnizoen te Tholen, wgens het beheer der nagelaten goederen van majoor de Loeschbrand, 1749.
    - Request om korting op het pensioen van kapitein van Berlicom, 1750.
    - Stukken betreffende korting op het traktement en pensioen van de onder-luitenant P. Martensz., 1751.
    - Klacht van de luitenant A. Mackintosh over zijn gevangenhouding te Doornik, 1752.
    - Request en mandement van arrest op de goederen van de gecondemneerde ritmeester J. Sandor, 1753. Met bijlagen.
    - Particuliere stukken van de griffier Thomas Duval, 1666-1685.
    - Ingekomen stukken bij de fiscaal Mr. J. Wijbo.
    - Klacht van dr. J.R. en luitenant H. van Arnhem tegen de ritmeester Catshyzen.
    - Verklaring omtrent diefstal door de lakei Balsam bij de prins van Nassau-
    Weilburg, 1762.
    Zie ook Fagel, inv.nr. 1060.
    - Brieven ingekomen bij de advocaat Mr. M.J. de Witte Tullingh, als verdediger van de beschuldigde kwartiermeester Bindels, 1770.
    - Brief van Mr. J.G. van Oldenbarnevelt, genaamd Witte Tullingh, fiscaal van de Hoge Krijgsraad, 9 juni 1769.
- STUKKEN AFKOMSTIG VAN HOGE ZEEKRIJGSRADEN, E.
  - Sententies en processtukken van krijgsraden gehouden op schepen ressorterende onder het college ter Admiraliteit op de Maze, 1702-1793. 2 pakken, 369-370
    - 1702, 1747-1779, 369
    - 1780-1793, 370
  - Sententies en processtukken betreffende een muiterij op het Oostindische Compagnie's schip Barbestein voorgevallen ter rede van Duins in December 1786, waarover de judicature bij resolutie van Staten-Generaal van 23 april 1787 was opgedragen aan het College ter Admiraliteit op de Maze. 1787. 3 pakken, 371-373
    - (I), 371
    - (II), 372
    - (III), 373
  - Criminele rol van het College ter Admiraliteit op de Maze, 1789-1794. 1 deel, 374
  - Stukken betreffende zaken van justitie bij het College ter Admiraliteit op de Maze, 1775-1794. 1 pak, 375
  - Sententies en processtukken van krijgsraden gehouden op schepen ressorterende onder de Colleges ter Admiraliteit te Amsterdam 1738, 1747-1788; van het Noorderkwartier 1786-1790; van Zeeland 1782-1785; van Friesland 1778-1784. 1 pak, 376
    Zie Index.
  - Sententie en processtukken van de Hoge Zeekrijgsraden, 1784-1785, 1792. 1 pak bevat:, 377
    - de zaak tegen Anastasius Jacobus van Halm, commanderende 's-lands schip "de Mars", 1783
    - zaken aan boord van de schepen onder het eskader van vice-admiraal Reynst, 1784-1785
    - de zaak tegen Otto Willem Gobius, commanderende 's-lands schip "Brielle", 1792